



Francisco Figueiredo Goytacaz Sant'Anna

Endereço para acessar este CV:http://lattes.cnpq.br/0077491494754494

Última atualização do currículo em 07/07/2019

Resumo informado pelo autor

Professor adjunto de Ciência da Computação na UERJ. Doutor em Ciência da Computação pela PUC-Rio. Tem interesse em Linguagens de Programação, Modelos de Concorrência, Sistemas Distribuídos, e Sistemas Embarcados. Atualmente, pesquisa e desenvolve a Linguagem de Programação Céu, que explora o modelo de concorrência síncrono e reativo com o foco em sistemas embarcados. http://www.ceu-lang.org/

(Texto informado pelo autor)

Nome civil

Nome Francisco Figueiredo Goytacaz Sant'Anna

Dados pessoais

Filiação Gilberto Urbano Govtaçaz Sant'Anna e Mariza Freitas de Figueiredo

Nascimento 03/06/1979 - Rio de Janeiro/RJ - Brasil Carteira de 117269118 IFP - RJ - 05/09/2007

Identidade

CPF 016.833.377-51

Formação acadêmica/titulação

2009 - 2013 Doutorado em Informática.
Pontifícia Universidade Católica do Rio de Janeiro, PUC-Rio, Rio De Janeiro, Brasil

Pontificia Universidade Católica do Rio de Janeiro, PUC-Rio, Rio De Janeiro, Brasil
Título: Safe System-level Concurrency on Resource-Constrained Nodes with Céu, Ano de obtenção: 2013
Orientador: Roberto Ierusalimschy
Co-orientador: Noemi de La Roque Rodriguez
Bolsista do(a): Conselho Nacional de Desenvolvimento Científico e Tecnológico

2007 - 2009 Mestrado em Informática.
Pontifícia Universidade Católica do Rio de Janeiro, PUC-Rio, Rio De Janeiro, Brasil
Título: A Synchronous Reactive Language based on Implicit Invocation, Ano de obtenção: 2009
Orientador: Roberto Ierusalimschy
Bolsista do(a): Financiadora de Estudos e Projetos

1999 - 2003 Graduação em Engenharia de Computação. Pontifica Universidade Católica (PUC-RJ), PUC-RJ, Brasil Título: DigiMaker, um simulador de circuitos digitais Orientador: Roberto Ierusalimschy

Pós-doutorado

Pós-Doutorado . Pontifica Universidade Católica (PUC-RJ), PUC-RJ, Brasil Bolsista do(a): Coordenação de Aperfeiçoamento de Pessoal de Nível Superior

Atuação profissional

1. Universidade do Estado do Rio de Janeiro - UERJ

Vínculo institucional

2016 - Atual Vínculo: Servidor público, Enquadramento funcional: Professor Adjunto, Carga horária: 40, Regime: Dedicação exclusiva

Atividades

05/2018 - Atual Pesquisa e Desenvolvimento, Centro de Tecnologia e Ciências, Programa de Pós-Graduação em Engenharia Eletrônica (PEL)

Linhas de pesquisa: Redes e Sistemas Distribuídos

03/2016 - Atual Pesquisa e Desenvolvimento, Centro de Tecnologia e Ciências, Instituto de Matemática e Estatística

Linhas de pesquisa: Sistemas Embarcados , Sistemas Distribuídos , Linguagens de Programação , Modelos de Concorrência

2. Wiz Technologies - WIZ

institucional

2004 - 2007 Vínculo: Celetista formal , Enquadramento funcional: Engenheiro de Software , Carga horária: 40, Regime: Dedicação exclusiva Outras informações:

Desenvolvimento de Jogos e Aplicativos para celulares

Linhas de pesquisa

- 1. Linguagens de Programação
- 2. Modelos de Concorrência
- 3. Redes e Sistemas Distribuídos
- 4. Sistemas Distribuídos
- 5. Sistemas Embarcados

Producão

Produção bibliográfica

Artigos completos publicados em periódicos

LIMA, GUILHERME F.; SANTOS, RODRIGO C.M.; IERUSALIMSCHY, ROBERTO; HAEUSLER, EDWARD H.; SANT'ANNA, FRANCISCO

A memory-bounded, deterministic and terminating semantics for the synchronous programming language Céu. JOURNAL OF SYSTEMS ARCHITECTURE.

2.

SANT'ANNA, FRANCISCO; IERUSALIMSCHY, ROBERTO; RODRIGUEZ, NOEMI; ROSSETTO, SILVANA; BRANCO, ADRIANO
The Design and Implementation of the Synchronous Language C éU. ACM Transactions on Embedded Computing Systems.

3CR, v.16, p.1 - 26, 2017.

doi> BRANCO, ADRIANO; SANT'ANNA, FRANCISCO; IERUSALIMSCHY, ROBERTO; RODRIGUEZ, NOEMI; ROSSETTO, SILVANA Terra. ACM Transactions on Sensor Networks. JCR, v.11, p.1 - 27, 2015.

Trabalhos publicados em anais de eventos (completo)

doi> SANTOS, RODRIGO C. M.; LIMA, GUILHERME F.; SANT'ANNA, FRANCISCO; IERUSALIMSCHY, ROBERTO; HAEUSLER, EDWARD H. A memory-bounded, deterministic and terminating semantics for the synchronous programming language Céu In: the 19th ACM SIGPLAN/SIGBED International Conference, 2018, Philadelphia. Proceedings of the 19th ACM SIGPLAN/SIGBED International Conference on Languages Compilers, and Tools for Embedded Systems - LCTES 2018. New York: ACM Press, 2018. p.1 -

doi> SANTANNA, FRANCISCO

SANIANNA, FHANCISCO
Structured Synchronous Reactive Programming for Game Development - Case Study: On Rewriting
Pingus from C++ to Céu In: 2018 17th Brazilian Symposium on Computer Games and Digital
Entertainment (SBGames), 2018, Foz do Iguaçu.
2018 17th Brazilian Symposium on Computer Games and Digital Entertainment (SBGames). IEEE,
2018. p.240 -

doi> SANTOS, RODRIGO C.M.; LIMA, GUILHERME F.; SANT'ANNA, FRANCISCO; RODRIGUEZ, NOEMI
CÉU-MEDIA In: the 22nd Brazilian Symposium, 2016, Teresina.

Proceedings of the 22nd Brazilian Symposium on Multimedia and the Web - Webmedia '16., 2016.

doi> SANTOS, RODRIGO C. M.; SANTANNA, FRANCISCO; MORENO, MARCIO F.; RODRIGUEZ, NOEMI; CERQUEIRA, RENATO

NOEmi, LERQUEIRA, KENAIO Cognitive Computing Systems in Reactive Multimedia Applications Developed in CÉU In: 2016 IEEE International Symposium on Multimedia (ISM), 2016, San Jose. 2016 IEEE International Symposium on Multimedia (ISM). IEEE, 2016. p.661 -

Proceedings of the 14th International Conference on Modularity - MODULARITY 2015. p.29

Trabalhos publicados em anais de eventos (resumo expandido)

doi> SANT'ANNA, FRANCISCO; SZTAJNBERG, ALEXANDRE; DE MOURA, ANA LÚCIA;

RODRIGUES, NOEMI
Transparent standby for low-Power, resource-constrained embedded systems: a programming language-based approach (short WIP paper) In: the 19th ACM SIGPLAN/SIGBED International Conference, 2018,

Proceedings of the 19th ACM SIGPLAN/SIGBED International Conference on Languages Compilers, and Tools for Embedded Systems - LCTES 2018. New York: ACM Press, 2018. p.94

Orientações e Supervisões

Orientações e supervisões

Orientações e supervisões em andamento

Dissertações de mestrado : orientador principal

ANNY CAROLINE CORREA CHAGAS. Avaliação do Consumo Energético de Aplicações IoT em Arquiteturas Restritas. 2018. Dissertação (Engenharia Eletrônica) - Universidade do Estado do Rio de

